---
title: "Exercício 1 - RMarkdown"
author: "Mikael Marin Coletto"
date: "25/07/2021"
output: html_document
---

## Carregar pacotes


Se for necessário instalar o pacote dados, execute o código comentado abaixo!
```{r, instalar_pacotes, include = T}
# install.packages("remotes")
# remotes::install_github("cienciadedatos/dados")
```
```{r, carregar_pacotes, include = T, warning = FALSE, message = F}
library(tidyverse)
library(dados)
```

```{r, manipular_dados, include = T, warning = FALSE, message = F}
glimpse(clima)

temperatura_por_mes <- clima %>% 
  group_by(origem, mes = lubridate::floor_date(data_hora, "month")) %>% 
  summarise(
    temperatura_media = (mean(temperatura, na.rm = TRUE)-30)/2
  ) %>% 
  ungroup() 
```

## Filosofia

Um gráfico estatístico é uma representação visual dos dados por meio de atributos estéticos (posição, cor, forma, 
tamanho, ...) de formas geométricas (pontos, linhas, barras, ...). Leland Wilkinson, The Grammar of Graphics

Layered grammar of graphics: cada elemento do gráfico pode ser representado por uma camada e um gráfico seria a sobreposição dessas camadas. Hadley Wickham, A layered grammar of graphics  

## Gráfico de linhas

```{r, grafico_linha, include = T, warning = FALSE, fig.align='center'}
# Apenas o canvas
temperatura_por_mes %>% 
  ggplot()

# Salvando em um objeto
p <- temperatura_por_mes %>% 
  ggplot()

# Adicionando eixo X
temperatura_por_mes %>% 
  ggplot() +
  aes(x = mes)

# Adicionando eixo Y
temperatura_por_mes %>% 
  ggplot() +
  aes(x = mes, y = temperatura_media)

# Gráfico de dispersão da temperatura média do mês ao longo do tempo
temperatura_por_mes %>% 
  ggplot() +
  aes(x = mes, y = temperatura_media, color = origem) +
  geom_line()

# Mesma informação, apenas trocando os mapeamentos estétiticos
temperatura_por_mes %>% 
  ggplot() +
  geom_line(aes(x = mes, y = origem, color = temperatura_media), size = 10)

```
